【裁判字號】    95,裁,2170
【裁判日期】    950928
【裁判案由】    就業服務法
【裁判全文】
最  高  行  政  法  院  裁  定
                                     95年度裁字第02170號
上  訴  人  家嘉人力資源顧問有限公司
代  表  人  乙○○
被 上訴 人  臺中市政府
代  表  人  甲○○
上列當事人間因就業服務法事件，上訴人對於中華民國94年4月7
日臺中高等行政法院94年度訴字第59號判決，提起上訴，本院裁
定如下：
    主  文
上訴駁回。
上訴審訴訟費用由上訴人負擔。
    理  由
一、按對於高等行政法院判決上訴，非以其違背法令為理由，不
    得為之，行政訴訟法第242條定有明文。是對於高等行政法
    院判決上訴，若未具體說明原判決違背何項法令、不適用或
    如何適用不當之具體情事，即非主張原判決違背法令以為上
    訴理由，其上訴不應准許。
二、本件上訴人接受雇主王桂香委託以王賴蘭英為受監護人名義
    ，辦理聘僱家庭外籍監護工之申請許可等事項，案經勞委會
    調查發現上訴人涉嫌提供不實之財團法人長庚醫院診斷證明
    書向該會申請聘僱外籍監護工，遂於92年3月4日以勞職外字
    第0920201845B號函移請被上訴人查處，嗣經被上訴人審查
    屬實，乃以上訴人違反就業服務法第40條第8款規定，於93
    年7月2日以府勞行字第0930104442號違反就業服務法罰鍰案
    件處分書，依同法第65條第1項規定，處上訴人罰鍰新台幣
    （下同）30萬元。上訴人不服，循序提起本件訴訟。原審以
    ：本件係雇主王桂香委託上訴人辦理外籍監護工之申請，並
    交其代辦費2萬5,000元、王賴蘭英之健保卡、身分證影本及
    王桂香之戶口名簿影本等情，業據雇主王桂香於被上訴人之
    談話紀錄陳述明確。另上訴人之從業人員劉玉萍於臺灣臺中
    地方法院檢察署檢察官偵訊時供稱「王桂香說他母親有高血
    壓，可否申請監護工，．．．他希望能幫他申請過關，我回
    答試試看。適有一位許先生傳真給我說，其可以幫忙開到診
    斷書，但要王桂香將健保卡、身分證影本寄給他。1、2星期
    後，許先生便將診斷書拿到仲介公司給我，並交付對方25,0
    00元。」此有臺灣臺中地方法院檢察署92年度偵字第5870號
    不起訴處分書影本附原處分卷可稽。是本件上訴人申辦外籍
    監護工引進事宜，所需受監護人王賴蘭英之診斷證明書，係
    雇主支付25,000元代價，由上訴人業務員劉玉萍委託第三人
    許某取得，應堪認定。而王賴蘭英之診斷證明書並非該院醫
    師所開立，此有財團法人長庚醫院91年12月30日(91)長庚醫
    北字第5919號函附原處分卷足稽。又上訴人具名持該偽造之
    診斷證明書向勞委會申請外籍監護工之事實，亦有雇主聘僱
    外籍勞工申請表一紙在原處分卷可憑，是上訴人於受委任辦
    理聘僱外國人之申請許可時，有提供不實健康檢查檢體之事
    實，洵堪認定。次查系爭診斷證明書既非由雇主所提供，則
    上訴人對其受託人員本應負高度監督審查之責，而上訴人未
    就相關文件之真偽落實管理及審核之責，致予其受託人員有
    提供不實資料之機會，自難謂已就「提供不實診斷證明書」
    一節，盡必要之注意義務。況參酌民法第224條「債務人之
    代理人或使用人關於債之履行有故意或過失時，債務人應與
    自己之故意或過失負同一責任。．．．」之法理，本件上訴
    人依就業服務法第40條之規定，於接受委任辦理聘僱外國人
    之申請許可事項時本即負有提供真實資料之義務，惟其受託
    人員許某竟提供偽造之診斷證明書，上訴人自應就該提供偽
    造診斷證明書之行為負責，其主張為無過失核無足採，其既
    無法舉證證明自己無過失，依司法院釋字第275號解釋意旨
    ，即應受處罰等由。據以駁回上訴人在原審之訴。
三、本件上訴意旨略以：本件行為時上訴人負責人在國外，對本
    件違章事實不知情，並無違法之認識云云，核其所陳，並未
    具體說明原判決違背何項法令、不適用或如何適用不當之具
    體情事，即非主張原判決違背法令以為上訴理由，依首開規
    定及說明，其上訴為不合法，應予駁回。
四、依行政訴訟法第249條第1項前段、第104條、民事訴訟法第
    95條、第78條，裁定如主文。
中    華    民    國    95    年    9     月    28    日
                  第四庭審判長法  官  高  啟  燦
                              法  官  黃  璽  君
                              法  官  廖  宏  明
                              法  官  楊  惠  欽
                              法  官  林  樹  埔
以  上  正  本  證  明  與  原  本  無  異
中    華    民    國    95    年    9     月    29    日
                              書記官  彭  秀  玲


司法院資訊處製作；財團法人民間司法改革基金會備份。
